tr: Deniz aracı aydınlatma sertifikasyonu / uyumluluğu: ABYC uyumlu; CE sertifikalı; COLREGs uyumlu; Sertifikalı değil/belirtilmemiş; RoHS uyumlu; USCG uyumlu; Diğer
fi: Vesikulkuneuvojen valaistuksen sertifiointi / vaatimustenmukaisuus: ABYC-yhteensopiva; CE-sertifioitu; COLREG-yhteensopiva; Ei sertifioitu / ei määritetty; RoHS-yhteensopiva; USCG-yhteensopiva; Muu
pt-PT: Certificação/conformidade da iluminação da embarcação: Em conformidade com a ABYC; Com certificação CE; Em conformidade com as COLREG; Não certificado/não especificado; Em conformidade com a RoHS; Em conformidade com a USCG; Outro
ja: 水上船舶照明認証／適合性: ABYC準拠; CE認証; COLREGs準拠; 認証なし/指定なし; RoHS準拠; USCG準拠; その他
fr: Certification ou conformité de l’éclairage d’embarcation: Conforme ABYC; Certifié CE; Conforme COLREG; Non certifié/non spécifié; Conforme RoHS; Conforme USCG; Autre
it: Certificazione/conformità dell'illuminazione del natante: Conforme ad ABYC; Certificazione CE; Conforme al COLREG; Non certificata/non specificata; Conforme alla direttiva RoHS; Conforme a USCG; Altro
zh-CN: 船舶照明认证/合规性: 符合 ABYC 标准; CE 认证; 符合国际海上避碰规则 (COLREGs); 未认证/未指定; 符合 RoHS 标准; 符合 USCG 标准; 其他
de: Zertifizierung/Konformität der Wasserfahrzeugbeleuchtung: ABYC-konform; CE-zertifiziert; KVR-konform; Nicht zertifiziert/Nicht angegeben; RoHS-konform; USCG-konform; Sonstige
pt-BR: Iluminação de embarcação certificação/conformidade: Compatível com ABYC; Certificado pela CE; Compatível com COLREGs; Não certificado/não especificado; Compatível com RoHS; Compatível com USCG; Outros
vi: Chứng nhận/tuân thủ quy định về hệ thống chiếu sáng tàu thuyền: Tuân thủ ABYC; Được chứng nhận CE; Tuân thủ COLREGs; Không được chứng nhận/Không xác định; Tuân thủ RoHS; Tuân thủ USCG; Khác
ru: Сертификация и соответствие освещения водного транспорта: Соответствует стандартам ABYC; Сертификат CE; Соответствует МППСС (COLREGs); Не сертифицировано/не указано; Соответствует стандартам RoHS; Соответствует стандартам береговой охраны США (USCG); Другое
cs: Certifikace / shoda s předpisy pro osvětlení plavidel: V souladu s ABYC; Certifikace CE; V souladu s COLREG; Bez certifikace / nespecifikováno; V souladu s RoHS; V souladu s USCG; Jiné
el: Πιστοποίηση / συμμόρφωση με τον φωτισμό σκαφών: Συμμορφώνεται με ABYC; Πιστοποίηση CE; Συμμορφώνεται με COLREG; Χωρίς πιστοποίηση/Δεν καθορίζεται; Συμμορφώνεται με RoHS; Συμμορφώνεται με USCG; Άλλο
es: Certificación/cumplimiento de la normativa sobre iluminación de embarcaciones: Cumple con la normativa ABYC; Con certificación CE; Cumple con la normativa COLREG; No certificado/no especificado; Cumple con la normativa RoHS; Cumple con la normativa USCG; Otro
pl: Certyfikacja/zgodność oświetlenia jednostki pływającej: Zgodność z normami ABYC; Certyfikat CE; Zgodność z przepisami COLREGs; Brak certyfikatu / brak danych; Zgodność z dyrektywą RoHS; Zgodność z wymogami USCG; Inne
bg-BG: Сертификация / съответствие на осветление за плавателен съд: В съответствие с ABYC; CE сертифицирано; В съответствие с COLREGs; Не е сертифицирано/Не е посочено; В съответствие с RoHS; В съответствие с USCG; Други
en: Watercraft lighting certification / compliance: ABYC compliant; CE certified; COLREGs compliant; Not certified/Not specified; RoHS compliant; USCG compliant; Other
da: Certificering eller overholdelse for fartøjsbelysning: Overholder ABYC; CE-certificeret; Overholder COLREGs; Ikke certificeret/ikke angivet; Overholder RoHS; Overholder USCG; Andet
nb: Sertifisering og samsvar av båtens belysning: I samsvar med ABYC; CE-sertifisert; I samsvar med COLREGs; Ikke sertifisert / ikke spesifisert; I samsvar med RoHS; I samsvar med USCG; Annet
hu: Vízi jármű világítási tanúsítványa/megfelelősége: ABYC-megfelelő; CE-tanúsított; COLREG-megfelelő; Nem tanúsított/nincs megadva; RoHS-megfelelő; USCG-megfelelő; Egyéb
nl: Watervaartuig verlichting certificering/naleving: ABYC-conform; CE-gecertificeerd; COLREGs-conform; Niet gecertificeerd/niet gespecificeerd; RoHS-conform; USCG-conform; Overige
sv: Certifiering/efterlevnad av belysning för vattenfarkoster: ABYC-kompatibel; CE-certifierad; COLREGs-kompatibel; Inte certifierad/inte angivet; RoHS-kompatibel; USCG-kompatibel; Övrigt
zh-TW: 船艇照明認證 / 合規性: 符合 ABYC 標準; CE 認證; 符合 COLREGs 規定; 未認證/未指定; 符合 RoHS 標準; 符合 USCG 標準; 其他
hr-HR: Certifikacija/sukladnost rasvjete plovila: U skladu sa standardima ABYC; Oznaka CE; U skladu s pravilima COLREG; Nije certificirano / nije navedeno; U skladu s direktivom RoHS; U skladu sa standardima USCG; Ostalo
sk-SK: Certifikácia/súlad s predpismi osvetlenia plavidiel: Vyhovuje normám ABYC; Certifikácia CE; Vyhovuje predpisom COLREG; Necertifikované/nešpecifikované; Vyhovuje smernici RoHS; Vyhovuje normám USCG; Iné
sl-SI: Certifikacija/skladnost razsvetljave plovila: Skladno z ABYC; Certifikat CE; Skladno s COLREGs; Ni certificirano/Ni navedeno; Skladno z RoHS; Skladno z USCG; Drugo
th: การรับรอง/การปฏิบัติตามข้อกำหนดด้านระบบไฟส่องสว่างสำหรับเรือ: เป็นไปตามมาตรฐาน ABYC; ได้รับการรับรองมาตรฐาน CE; เป็นไปตามมาตรฐาน COLREGs; ไม่ได้รับการรับรอง/ไม่ได้ระบุ; เป็นไปตามมาตรฐาน RoHS; เป็นไปตามมาตรฐาน USCG; อื่นๆ
lt-LT: Vandens transporto priemonės apšvietimo sertifikavimas / atitiktis: Atitinka ABYC; Sertifikuota CE; Atitinka COLREGs; Nesertifikuota / nenurodyta; Atitinka RoHS; Atitinka USCG; Kita
ro-RO: Certificarea/conformitatea iluminatului pentru ambarcațiuni: Conform ABYC; Certificat CE; Conform COLREG; Necertificat/Nespecificat; Conform RoHS; Conform USCG; Altele
ko: 선박 조명 인증/규정 준수: ABYC 준수; CE 인증; COLREG 준수; 인증 안 됨/지정되지 않음; RoHS 준수; USCG 준수; 기타